【裁判字號】    98,訴,2042
【裁判日期】    981125
【裁判案由】    拆屋還地等
【裁判全文】
臺灣臺中地方法院民事判決              98年度訴字第2042號
原      告  丙○○
訴訟代理人  蕭文濱律師
            乙○○
被      告  甲○○
訴訟代理人  黃嘉明律師
上列當事人間拆屋還地等事件，本院於民國98年11月11日言詞辯
論終結，判決如下：
    主    文
被告應將坐落臺中縣大雅鄉○○段六四二地號土地如附圖編號Ａ
所示面積九七點零二平方公尺之地上物（含附圖編號所示面積
三點六六平方公尺磚造廁所、編號所示面積四點四四平方公尺
鋼架造工具間及疊石堆）拆除，並騰空遷出將土地返還原告，暨
自民國九十三年六月二十八日起至返還土地之日止，按月給付原
告損害金新臺幣佰零元。
原告其餘之訴駁回。
訴訟費用由被告負擔。
本判決第一項於原告以新臺幣壹拾柒萬貳仟元供擔保後，得假執
行。但被告如以新臺幣伍拾貳萬元為原告預供擔保，得免為假執
行。
原告其餘假執行之聲請駁回。
    事實及理由
一、原告起訴主張略以：
（一）被告自民國（下同）93年6月28日起，無合法權源而占有
      原告所有坐落於臺中縣大雅鄉○○段642地號土地（下稱
      系爭土地）如附圖編號A所示面積97.02平方公尺部分，並
      在其上擅自搭蓋地上物（即如附圖編號所示面積3.66平
      方公尺磚造廁所、編號所示面積4.44平方公尺鋼架造工
      具間及疊石堆部分，下稱系爭地上物）供其自住之用，經
      原告向其請求拆除系爭地上物並返還系爭土地，惟被告均
      置之不理。依民法第767條之規定，原告自得本於所有權
      人之地上請求權，請求被告拆除系爭地上物並返還系爭土
      地。又參照最高法院61年臺上字第1695號判例意旨，被告
      無合法權源，未付任何代價而使用原告所有之系爭土地，
      消極減免其應支付使用系爭土地之代價，則被告既受有利
      益，致原告受有損害，原告自得依不當得利及侵權行為之
      法則，依土地法第105條、第97條之規定之計算方式，請
      求被告自其無權占有系爭土地之日即93年6月28日起至返
      還系爭土地之時止，按月給付原告相當於租金之損害新臺
      幣（下同）505元（計算式：【申報地價624/平方公尺×
      97.02平方公尺】×10％÷12期＝月租金505元）。
（二）綜上，爰依所有物返還請求權、不當得利及侵權行為等之
      法律關係，提起本件訴訟。並聲明，求為判決：被告應將
      坐落臺中縣大雅鄉○○段642地號土地如附圖編號A所示面
      積97.02平方公尺之地上物（含附圖編號所示面積3.66
      平方公尺磚造廁所、編號所示面積4.44平方公尺鋼架造
      工具間及疊石堆）拆除，並騰空遷出將土地返還原告，暨
      自93年6月28日起至返還土地之日止，按月給付原告損害
      金505元。並陳明願供擔保請准宣告假執行。
（三）對被告答辯之補充陳述：
    1.系爭土地於93年3月25日土地登記簿所載所有權人為祭祀
      公業張五桂，並與原告夫乙○○（下以姓名稱之）及第三
      人張金鋆（即乙○○之弟，下以姓名稱之）訂有耕地三七
      五租約在案；93年3月25日系爭土地之耕地三七五租約終
      止及祭祀公業消滅，將系爭土地分配與乙○○及張金鋆取
      得；系爭土地又於93年5月20日分割為大雅鄉○○段642地
      號及642-1地號，該642地號土地原由乙○○取得，再於93
      年6月28日贈與原告；該642-1地號土地原由張金鋆取得，
      之後再贈與其妻張琴梅。
    2.被告係無權占用系爭土地，兩造間就系爭土地並無租賃關
      係存在。
    (1)被告主張其基於64年3月24日與原告之公公張東木（下以
      姓名稱之）訂定之和解書（下稱系爭和解書），就系爭土
      地如鈞院73年度訴字第1979號民事判決附圖所示B部分土
      地（下稱另案判決附圖B部分土地）有租賃關係存在等語
      。然查：系爭土地早在日據時期即由張東木以自任耕作為
      目的，向祭祀公業張五桂承租作為耕地使用，於光復後，
      張東木亦與祭祀公業張五桂繼續成立耕地租約。依耕地三
      七五減租條例第1條規定，系爭土地之租賃及占有關係，
      應適用耕地三七五減租條例及土地法之規定。系爭土地之
      耕地三七五租約承租人張東木雖於64年3月24日時同意將
      另案判決附圖B部分約16坪之土地出租與被告，然張東木
      與被告間所成立之租賃契約係耕地三七五租約之轉租契約
      ，依最高法院43年臺上字第868號判例、39年臺上字第
      1107號判例、69年度臺上字第1905號判決意旨，該轉租契
      約因違反土地法第108條及耕地三七五減租條例第16條之
      規定而無效，從而被告主張其基於該無效之轉租契約對系
      爭土地有租賃權存在云云，自無可採。且系爭和解書第4
      點之約定，係記載「佔用」而非「承租」。
    (2)被告另抗辯稱其與祭祀公業張五桂間就98年7月16日雅潭
      地政事務所土地複丈成果圖（即附圖，下稱附圖）所示A
      部分土地，即現測量占用土地成立租賃契約云云，並不實
      在。再者，以系爭和解書觀之，被告主張其係向張東木承
      租占用另案判決附圖B部分土地，則被告豈有就同一占用
      土地之出租人，既主張為祭祀公業張五桂，又主張為張東
      木，足見被告主張顯有矛盾，亦與經驗法則不符，自無可
      採。即便被告先前曾向祭祀公業張五桂承租系爭土地，惟
      於被告、張東木、祭祀公業張五桂訂立系爭和解書後，該
      祭祀公業張五桂與被告間之租約即已終止，而改由張東木
      與被告間成立租賃關係，何況本件被告與祭祀公業張五桂
      間，根本沒有租賃關係存在，被告所辯其有權占用云云，
      顯無可採。
    (3)兩造間並無訂立土地租賃關係之事實，且被告與原告之前
      手張金鋆、乙○○間，或與原告之前前手祭祀公業張五桂
      間，均無訂立租賃關係之事實存在，至於張東木並非原告
      之前手所有權人，原告亦非張東木之繼承人，是張東木與
      被告間有無租賃關係存在，並不影響原告基於所有權人地
      位對被告行使物上請求權，且基於債權契約相對性原則，
      被告亦不得以其與張東木間之債權租賃關係，對抗原告之
      所有權能。是被告主張其就系爭土地有足以對抗原告之租
      賃權存在，其並非無權占用云云，誠屬無稽。
    (4)被告稱原告之前手與被告就系爭土地有租約關係，租期自
      64年3月至今，故原告向張東木買受後，依民法第425條第
      1項之規定，被告對原告之租約繼續存在，其占用系爭土
      地並非無權占用等云云。惟原告自93年6月28日取得所有
      權後從未取得被告之租金，縱如被告聲稱其就系爭土地與
      張東木之租約關係繼續存在，亦應由被告提出租約舉證證
      明之。又被告提出之鈞院73年度訴字第1979號民事判決已
      逾25年，當時系爭土地之所有權人並非張東木，並無如被
      告所稱其就系爭土地與張東木間之租約繼續存在。又張東
      木於85年11月21日死亡前均未曾提及上情，其於死亡前因
      病無法處理自己之事務達五年之久，期間均由乙○○代為
      處理其事務，惟乙○○並未曾收到被告支付之租金，此顯
      然係被告為規避其無權占用系爭土地之不法行為而捏造不
      實。縱如被告所稱租約繼續存在，惟其年代至今已逾20年
      ，依民法第449條之規定，該租賃關係亦應已消滅。
    (5)被告所提之「三泉記製米工廠對帳單」及「大雅鄉農會稻
      款對帳單」屬私文書，原告否認其真正。且該等對帳單上
      蓋有「作廢」字跡，又無所載榖物給付之目的為何之文字
      ，至多僅能證明被告曾於某時交給三泉記製米工廠或大雅
      鄉農會某種榖物之數量而已，無從證明被告主張之租賃關
      係存在。又被告既主張於系爭和解書成立後，係由張東木
      將被告所占用之系爭土地租與被告，則何以被告會於64年
      8月26日再繳付地租與張汝四？足見被告主張多有矛盾，
      並非事實，被告與祭祀公業張五桂間，就系爭土地並無租
      賃關係存在。
    3.退萬步言，即便認被告就另案判決附圖所示B部分面積51
      平方公尺由被告占用之土地，有租賃關係存在，然該判決
      附圖所示B部分土地，顯與系爭土地如附圖A部分所示面積
      97.02平方公尺不符，且複丈成果圖所示部分之磚造廁
      所及部分之鋼架造工具間，均非位於另案判決附圖B部
      分所示範圍內，是被告就超出該B部分51平方公尺以外之
      部分土地並無租賃關係存在，仍屬無權占用，應予拆除。
    4.被告又主張如租賃關係繼續存在不能採用時，亦有民法第
      796條越界建築之適用，因係原告之前手確認界址無誤後
      ，被告始予建造，換言之，即原告之前手就越界建築未異
      議，故不能請求拆屋還地、應將無權占用之部分出賣或出
      租與被告等云云。然查：
    (1)依民事訴訟法第277條之規定，如被告主張越界建築是原
      告前手知悉未異議，則應由被告負舉證之責。又民法第
      796條所謂越界建築，其建築物必為房屋，若屬非房屋構
      成之牆壁、豬欄狗舍或屋外之簡陋廚廁，尚不能有該條之
      適用，最高法院59年臺上字第1799號判例可資參照，則依
      附圖所示，被告無權占用系爭土地上之地上物之占用範圍
      ，A部分由北而南分為泥地、草地，面積97.02平方公尺，
      其中編號部分為磚造廁所，面積3.66平方公尺、編號
      部分為鋼架造工具間，面積4.44平方公尺，故應無民法第
      796條規定之適用。
    (2)系爭土地如附圖所示部分磚造廁所及部分鋼架造工具
      間，均為全部建築於原告所有之系爭土地上之獨立建物，
      與土地所有權人在自有土地上建築房屋，僅其一部分逾越
      疆界者不同，且依被告自述其於59年重劃土地後即知界址
      所在，是其就如附圖所示、部分建物，乃故意越界而
      為建築，依最高法院28年上字第634號判例、86年度臺上
      字第651號判決意旨，自無民法第796條不得請求拆屋還地
      規定之適用餘地，是被告所辯顯無理由。
二、被告答辯略以：
（一）被告所有之臺中縣大雅鄉○○段641地號土地，原登記為
      被告配偶江鑾（下以姓名稱之）之名義，而江鑾於89年5
      月11日死亡後，由被告於92年4月4日繼承登記為所有權人
      。該第641地號土地均由被告占用，於59年間因農地重劃
      ，系爭土地之界址跑入該第641地號土地，致被告原使用
      之位置（即現測量占用之位置）有部分占用到系爭土地。
      而當時被告即與系爭土地之所有權人即祭祀公業張五桂之
      管理人張汝四就被告於系爭土地所占用之位置，成立租賃
      契約，租金為每年蓬萊稻榖48公斤，分二期給付，每期24
      公斤。63年12月25日，原告之前手張東木因被告占用系爭
      土地而傷害被告，由祭祀公業張五桂之管理人張汝四出面
      和解，並當立會人，兩造並於64年3月24日書立系爭和解
      書，除張東木賠償被告醫藥費外，並確認其同意就被告占
      用系爭土地之部分出租與被告，租金為每期蓬萊稻榖24
      公斤，一年分二期，於每年田賦繳納之同時繳付。張東木
      亦於73年12月21日向三泉記製米工廠領取被告寄付之租金
      蓬萊稻榖24公斤。
（二）系爭和解書雖記載占用，而非租用，惟此係因兩造非法律
      專家，不懂法律用詞所致，尚不能因系爭和解書記載為占
      用，即否定其為承租。查系爭和解書文義之真正意思，係
      由祭祀公業管理人張汝四證明被告就系爭土地有承租關係
      ，並由張東木承認繼續由被告承租。原告雖稱被告曲解和
      解文義云云，惟若是由張東木與被告和解，即無需由祭祀
      公業管理人張汝四當立會人，係因被告早在張東木承租前
      ，即已與祭祀公業就系爭土地成立租約，而當時張東木主
      張被告無權占用系爭土地，才由祭祀公業管理人張汝四於
      和解時當立會人，證明被告就系爭土地有租賃關係，且其
      於系爭和解書上之簽名亦表明為祭祀公業之管理人。
（三）被告於73年前即向原告之前手承租系爭土地內，如另案判
      決附圖所示A、B部分。張東木雖曾於73年主張被告欠租，
      並表示終止租約，向鈞院請求交還系爭土地，惟因被告未
      欠租而遭鈞院以73年度訴字第1979號判決張東木敗訴確定
      ，並認定該租約繼續存在。被告於93年6月2日亦以臺中法
      院郵局第2887號存證信函向原告表示，其係向原告之前手
      承租，且張金鋆、張琴梅亦代表權利人向其收取租金。由
      上可證，被告就所占用之系爭土地有不定期之租賃關係存
      在。
（四）被告就系爭土地之租賃為不定期限之租賃，並無租期最長
      20年之適用，原告主張被告之租賃超過20年，租約已消滅
      等語，殊不足採。被告就系爭土地既有租賃關係，則其占
      用系爭土地即非無權占有，又上開租約既未經張東木合法
      終止，則依民法第425條第1項之規定，原告向張東木買受
      系爭土地後，該租約對原告仍繼續存在，從而被告占用系
      爭土地，並非無權占有，亦無不當得利。原告主張被告無
      權占用其土地，請求交還土地，及主張被告不當得利，洵
      無理由。又被告占有系爭土地主要供為通行道路使用為目
      的，故有繼續承租使用之必要。
（五）原告主張張東木轉租與被告成立租約等語，並非實在。被
      告占用之系爭土地，係由被告於日據時期即向系爭土地之
      所有權人祭祀公業張五桂承租，被告原將租金交與祭祀公
      業張五桂之原管理人張木燦，於張木燦死亡後，即由管理
      人張汝四收受之。後因系爭土地出租與張東木，出租人遂
      同意租金由張東木代為收受。故被告係與系爭土地之所有
      權人祭祀公業張五桂成立租賃契約，而非與張東木成立租
      賃契約。
（六）被告將租金稻榖寄三泉記製米工廠，由工廠填載對帳單與
      被告，再由張木燦、張汝四、張東木向三泉記製米工廠領
      取。迨領取人領取後，被告始與三泉記製米工廠對帳，於
      對帳後，三泉記製米工廠即會在對帳單蓋作廢字樣。故原
      告就作廢之意義，顯有誤解。
（七）縱認被告主張租賃契約存在不能採用，則被告係經原地主
      確認界址無誤後，始建造系爭地上物。是以，縱有越界建
      築，依民法第796條之規定，原告亦不能要求被告拆屋。
      且原告因被告拆屋所得之利益極小，而被告所受之損失大
      於原告之所得利益，故原告有權利濫用之情事，被告願向
      原告買受或租賃系爭土地。又被告並非故意占用系爭土地
      ，而當時之所有權人亦未異議，爰請求鈞院斟酌公共利益
      及被告利益，免為全部或一部之移去或變更等語。並聲明
      ：求為判決駁回原告之訴，如受不利判決，願供擔保請准
      免假執行。
三、法院之判斷：
（一）按所有人對於無權占有或侵奪其所有物者，得請求返還之
      ，民法第767條前段定有明文。查原告主張其為系爭土地
      之所有權人，而被告占用系爭土地如附圖所示編號A部分
      、面積97.02平方公尺，並在其上搭蓋地上物（即如附圖
      編號所示面積3.66平方公尺磚造廁所、編號所示面積
      4.44平方公尺鋼架造工具間及疊石堆部分）供自住使用等
      事實，業據其提出與所述情節相符之土地登記第二類謄本
      、地籍圖、現場照片，並經本院豐原簡易庭法官會同兩造
      、臺中縣雅潭地政事務所測量人員至現場勘驗製有勘驗筆
      錄，並有該所函送之98年7月16日土地複丈成果圖在卷足
      憑，且為被告所不爭執，自堪信為真實。至被告雖以前詞
      置辯，惟查：
    1.系爭土地於原告取得所有之前，其原所有權人依序分別為
      祭祀公業張五桂、乙○○、張金鋆（乙○○、張金鋆向祭
      祀公業張五桂買受後，乙○○贈與原告，張金鋆贈送與張
      琴梅，93年6月28日辦畢分割登記，由原告取得642地號土
      地、張琴梅取得642-1地號土地），此有原告提出之系爭
      土地土地登記簿謄本、異動索引、土地登記第二類謄本在
      卷可憑。次查，被告於73年度訴字第1979號交還土地事件
      中，其主張就系爭土地如原判決附圖B部分之租賃關係乃
      存在於被告與張東木之間，此亦有被告提出之上揭民事判
      決影本乙份附卷可憑。而張東木並未曾取得系爭土地之所
      有權，其與被告間之租賃法律關係自無民法第425條之適
      用，則基於債權契約相對性原則，被告尚不得以其與張東
      木間之債權租賃關係，對抗原告之所有權能。
    2.被告於本件訴訟則抗辯稱，其乃係向祭祀公業張五桂承租
      系爭土地云云，然被告所提出證明其租賃關係存在之證物
      為「三泉記製米工廠對帳單」及「大雅鄉農會稻款對帳單
      」等，上開文件均為私文書，是否屬實，已有可議。且依
      該等對帳單上所載之收受榖物人分別為陳阿水、張如四、
      張東木，核非祭祀公業張五桂，另單據上亦無載明各該榖
      物交付之目的為何等文字記述，則該等文件至多僅能證明
      被告曾於61年及64年間交給三泉記製米工廠、73年間交付
      大雅鄉農會某榖物之數量以供轉交與上揭之陳阿水等人而
      已，尚無從證明被告所主張其與祭祀公業張五桂就系爭土
      地之租賃關係存在。
    3.被告雖提出64年3月24日和解書乙份，證明張東木同意將
      被告所占用系爭土地約16坪之土地出租與被告；然查，張
      東木並非系爭土地之所有權人，已如前述，且依該和解書
      上亦未曾載明張東木曾受系爭土地所有權人之授權代理，
      則其就系爭土地所為之出租債權行為，並不能拘束系爭土
      地所有權人。又上揭和解書中雖有立會人五桂堂代管理人
      張如四之簽章，惟系爭和解書之雙方當事人為張東木與被
      告，立會人未參與其中，所稱立會人至多僅係見證契約成
      立，和解書內亦未記載其有受契約拘束之意思，且和解書
      上所記載之五桂堂與系爭土地當時之所有權人祭祀公業張
      五桂是否同一，亦有疑義，自不能以此推論祭祀公業張五
      桂確同意由張東木代為出租系爭土地如前揭本院民事判決
      附圖B部分之土地。且本件即認五桂堂即為祭祀公業張五
      桂，然依原告所提出之系爭土地登記簿謄本記載，系爭土
      地自59年至85年間祭祀公業張五桂並未有代管理人張如四
      之記載，另被告亦未舉證證明張如四曾任祭祀公業張五桂
      之管理，則張如四顯亦不能代表祭祀公業為任何法律行為
      ，是其以五桂堂代管理人名義於該和解書上簽章之行為，
      其法律效力亦不及於祭祀公業張五桂；此外，被告亦未再
      另行舉證證明其與系爭土地原所有人祭祀公業張五桂、乙
      ○○、張金鋆間就系爭土地確曾訂定有租賃契約存在，本
      院自難認被告與祭祀公業張五桂間就系爭土地確有租賃關
      係存在。
    4.按土地所有人建築房屋非因故意或重大過失逾越地界者，
      鄰地所有人如知其越界而不即提出異議，不得請求移去或
      變更其房屋。民法第796條第1項前段固定有明文。惟按民
      法第796條所謂越界建築，其建築物必為房屋，若屬非房
      屋構成之牆壁、豬欄狗舍或屋外之簡陋廚廁，尚不能有該
      條之適用（最高法院59年臺上字第1799號判例意旨參照）
      ，而查被告占用如附圖編號A部分（包含、），其中A
      部分由北而南分為泥地、草地、編號部分為磚造廁所、
      編號部分則為鋼架造工具間；又其中部分磚造廁所及
      部分鋼架造工具間，均為全部建築於原告所有之系爭土
      地上之獨立建物，與土地所有權人在自有土地上建築房屋
      ，僅其一部分逾越疆界者不同，是前開法律規定及說明，
      本件尚無民法第796條不得請求拆屋還地規定之適用餘地
      ，被告此部分之抗辯，亦無理由。
    5.被告以原告起訴有權利濫用，請求審酌公共及被告利益免
      為全部或一部移去或變更置辯。惟查權利之行使，是否以
      損害他人為主要目的，應就權利人因行使權利所得利益，
      與他人及國家社會因其行使權利所受之損失，比較衡量以
      定之。倘其權利之行使，自己所得利益甚微，而他人及國
      家社會所受損失甚大者，即可謂以損害他人為主要目的（
      最高法院71年臺上字737號判決意旨參照）。被告所有之
      地上物既無使用系爭土地特定部分之合法權源，而占用原
      告所土地之特定部分，占用面積共計97.02平方公尺，約
      達原土地面積之20.6%（97.02÷470 =0.206），顯已侵害
      原告之權益，原告為求所有權之圓滿，訴請被告予以拆除
      ，難謂係損害其經濟利益，故原告主張被告拆除系爭地上
      物，核屬權利之正當行使，非以損害他人為主要目的，並
      無濫用權利。再被告占用系爭土地，於其上鋪設水泥地、
      草地，並搭建磚造廁所、鋼架造工具間及疊石堆以供其使
      用，要與公共利益無涉，且將之拆除亦無損於兩造之利益
      ，本件核無民法第796條之1規定之適用。據上，被告此部
      分之抗辯，亦不可採信。
    6.綜上，被告占用原告系爭土地如附圖編號A所示面積97.02
      平方公尺部分，並在其上搭蓋地上物（即如附圖編號所
      示面積3.66平方公尺磚造廁所、編號所示面積4.44平方
      公尺鋼架造工具間及疊石堆部分），並無合法權源，則原
      告依民法第767條前段規定請求被告將系爭土地上如附圖
      編號A所示面積97.02平方公尺之地上物（含附圖編號所
      示面積3.66平方公尺磚造廁所、編號所示面積4.44平方
      公尺鋼架造工具間及疊石堆）拆除，並騰空遷出將土地返
      還原告，為有理由，應予准許。
（二）按因故意或過失，不法侵害他人之權利者，負損害賠償責
      任。民法第184條第1項前段定有明文。次按無法律上之原
      因而受利益，致他人受損害者，應返還其利益，為民法第
      179條前段所明定。次按無權佔有他人土地，可能獲得相
      當於租金之利益，亦屬社會通常之觀念（最高法院61年度
      臺上字第1695號判例參照）。又按城市地方房屋之租金，
      以不超過土地及其建築物申報總價年息百分之十為限，土
      地法第97條第1項定有明文，此於城市地方基地租賃之租
      金準用之，同法第105條亦有明文。所謂土地總價額，依
      土地法施行法第25條規定，土地價額，依法定地價，而法
      定地價，依土地法第148條規定，係土地所有人依該法規
      定所申報之地價，此有關房屋及基地租賃計收租金之上限
      規定，於請求返還相當於租金利益之事件，自應據為計算
      利益之標準。惟前揭土地法第97條所謂以百分之十為限，
      乃基地租金之最高限額，非謂必照申報價額百分之十計算
      之，計算相當於租金之損害，除應以不動產之價值為基礎
      外、尚須斟酌不動產所處位置、工商繁榮情形，利用基地
      之經濟價值及所受利益等項，並與鄰地租金相比較，以為
      決定（最高法院88年度臺上字第1894號、33 31號判決意
      旨參照)。經查：
    1.被告就系爭土地對原告而言並無正當使用權源，則被告占
      用如附圖編號A（含編號、）部分所示土地，對原告
      而言，即屬無法律上之原因而受有利益，致原告受有損害
      ，原告自得請求被告返還因占有系爭土地所受相當於租金
      之利益。
    2.本院審酌系爭土地96年間之申報地價為624元、另93年間
      之移轉現值為3,200元，98年1月公告土地現值則為5,300
      元（參原告所提土地登記第二類謄本），而系爭土地位於
      臺中縣大雅鄉，地目為建，被告用之建造廁所、工具間等
      以供己使用等情，認以系爭土地之93年間申報地價624 元
      之6%計算相當於租金之損害金，應較為允當，至原告主張
      應以10%計算，尚屬過高，不應准許。
    3.被告對原告主張自93年6月28日起即占用系爭土地上揭部
      分並不爭執，則原告主張被告應依前揭法律規定，自93年
      6 月28日起至返還土地之日止，按月給付原告損害金303
      元（97.02平方公尺×624元/平方公尺×6%÷12=303元，
      元以下四捨五入），自屬有據。其逾此範圍之請求，尚屬
      無據，應予駁回。
四、本件原告勝訴部分，本院經審酌尚無不合，爰定相當擔保金
    額准許之。至原告敗訴部分，其假執行之聲請，已失所附麗
    ，併予駁回。
五、本件判決之基礎已臻明確，兩造其餘之攻擊防禦方法及舉證
    ，核與判決無影響，毋庸一一論列，併此敘明。
據上論結，本件原告之訴為一部有理由，一部無理由，依民事訴
訟法第79條、第396條第1項、第390條第2項，判決如主文。
中    華    民    國    98    年    11    月    25    日
                  民事第四庭    法  官  王鏗普
正本係照原本作成。
如對本判決上訴，須於判決送達後20日內向本院提出上訴狀。
中    華    民    國    98    年    11    月    25    日
                                書記官


司法院資訊處製作；財團法人民間司法改革基金會備份。
